GUSTAVO CARNOVALE

gustavocarnovale@gmail.com



Data Engineer - Analytics Delivery

Zona Oeste, GBA



11 3873 1443



SOBRE MÍ

Cuento con experiencia en proyectos ágiles y en encontrarle la vuelta a problemas complejos con soluciones tecnológicas simples y efectivas. Me considero proactivo, con facilidad para aprender cosas nuevas y con muchas ganas de seguir creciendo. Me gusta trabajar en equipo, asumir desafíos y pensar distintas maneras de encarar un proyecto para que tenga impacto real en el negocio.

EDUCACIÓN

UTN - HAEDO

Tecnicatura Universitaria en Programacion En curso (1er año)

IDIOMAS

Inglés - Intermedio (Oral y escrito) Italiano - Basico

HABILIDADES

DESARROLLO DE APLICACIONES MÓVILES Comunidad IT

HTML5 | CSS3 | JavaScript | JQuery | Framework7 | Cordova | Firebase | Metodologías ágiles | Control de versiones

DESARROLLO WEB Aprendé Programando Virtual

HTML5 | CSS3 | Bootstrap | JavaScript

PROGRAMACIÓN EN PYTHON Educación IT

Estructuras de datos | Control de flujo | Funciones | Manejo de archivos | Manejo de errores | Librerías | Conexiones a bases de datos

EXPERIENCIA LABORAL

Equifax - Analista / Desarrollador de Datos

Technology Solution Delivery | Oct 2021 - Dic 2023 / Jul 2024 - Actualmente

Rol mixto analista/desarrollador en proyectos de modelos de decisión crediticia | Desarrollo de soluciones en Python y PL/SQL para análisis de grandes volúmenes de datos | Construcción de reglas de decisión y compilados tecnológicos en plataformas internas según requerimientos funcionales | Participación en proyectos de migración a GCP | Diseño y ejecución de tests unitarios con JMeter | Implementación y soporte en entornos productivos, coordinando cambios y nuevas funcionalidades | Trabajo con metodologías ágiles (Scrum) en equipo con desarrolladores y áreas de negocio | Acompañamiento técnico a distintas áreas de la organización, impulsando mejoras continuas.

Someco Group - Analista Funcional / Datos

Nov 2023 - Abr 2024

Relevamiento y diseño de soluciones para distintas áreas de negocio | Soporte funcional del ERP Odoo | Elaboración de reportes BI | Capacitación a usuarios finales | Relevamiento funcional de procesos | Soporte técnico de primer nivel sobre bases de datos y aplicaciones | Documentación de configuraciones, accesos, conexiones y procesos | Creación de guías paso a paso de las soluciones implementadas.

Impresora Internacional de Valores SAIyC -Analista de datos

Mar 2024 - Oct 2024

Recopilación, análisis e interpretación de grandes volúmenes de datos generados por usuarios y operaciones de casino online | Identificación de patrones, tendencias y comportamientos de jugadores para mejorar la experiencia del usuario y optimizar operaciones | Análisis de rendimiento de juegos y campañas promocionales para maximizar resultados | Elaboración de informes detallados y recomendaciones estratégicas basadas en hallazgos | Colaboración con equipos de marketing para el diseño de acciones data-driven.